臺灣臺東地方法院民事裁定
111年度東簡聲字第8號
聲  請  人  李金山  


相  對  人  永聯小客車租賃有限公司


法定代理人  吳長壽  
上列當事人間聲請停止執行事件，本院裁定如下：
    主  文
聲請人為相對人供擔保新臺幣伍萬肆仟元後，本院一一○年度司
執字第八八九六號清償票款事件所為之強制執行程序，於本院一
一一年度東簡字第一二八號債務人異議之訴事件裁判確定、和解
、調解或撤回而終結前，應暫予停止。
    理  由
一、聲請意旨略以：相對人向本院聲請本票准予強制執行，經本
    院以93年度票字第194號民事裁定（下稱系爭裁定）准許，
    現由本院110年度司執字第8896號強制執行事件（下稱系爭
    執行事件）受理在案。伊於民國89年10月2日曾向相對人租
    車，伊翌（3）日已還車，相對人未歸還伊租車時所簽發本
    票，伊無欠費及拖延還車，伊與相對人間就相對人所執如附
    表所示之本票（下稱系爭本票）無任何債權債務關係存在，
    伊已提起債務人異議之訴（本院111年度東簡字第128號，下
    稱系爭本案），又系爭執行事件查封之財產一旦拍賣，勢難
    回復原狀。為此，聲請人願供擔保，請准裁定系爭執行事件
    之強制執行程序於系爭本案判決確定前停止執行等語。
二、按有回復原狀之聲請，或提起再審或異議之訴，或對於和解
    為繼續審判之請求，或提起宣告調解無效之訴、撤銷調解之
    訴，或對於許可強制執行之裁定提起抗告時，法院因必要情
    形或依聲請定相當並確實之擔保，得為停止強制執行之裁定
    ，強制執行法第18條第2項定有明文。又法院依強制執行法
    第18條第2項定擔保金額而准許停止強制執行之裁定者，該
    項擔保係備供債權人因停止執行所受損害之賠償，其數額應
    依標的物停止執行後，債權人未能即時受償或利用該標的物
    所受之損害額，或其因另供擔保強制執行所受之損害額定之
    ，非以標的物之價值或其債權額為依據，最高法院86年度台
    抗字第442號裁定意旨可供參酌。
三、經查：
  ㈠相對人前執系爭裁定聲請強制執行，由本院以系爭執行事件
    受理後，即查封聲請人名下坐落臺東縣○○鄉○○段000○000地
    號土地（下合稱系爭土地）等情，業據本院調取系爭執行事
    件、本案訴訟事件卷宗查核屬實。又聲請人以兩造間就系爭
    本票無任何債權債務關係為由，對相對人提起債務人異議之
    訴，經本院以111年度東簡字第128號債務人異議之訴事件受
    理中，本院審酌聲請人提起之債務人異議之訴，形式上尚無
    訴不合法、當事人不適格、法律上顯無理由之情形，是系爭
    執行事件如繼續進行，倘聲請人所提債務人異議之訴勝訴，
    日後確有難以回復執行前狀態之虞，而非無停止執行之必要
    ，則聲請人聲請於系爭本案事件終結前，停止系爭執行事件
    之執行程序，核與強制執行法第18條第2項之要件相符，應
    予准許。
　㈡相對人於系爭執行事件主張之債權額為如附表所示票面金額
    之合計為新臺幣（下同）30萬元，有系爭本票裁定在卷可憑
    ，而系爭執行程序所查封之系爭土地經鑑定後之市價為1,08
    萬元（見系爭執行事件卷之不動產估價報告書），顯高於上
    揭執行債權金額30萬元，自應以此執行債權金額為標準計算
    相對人因停止系爭執行事件之強制執行程序可能遭受之損害
    。參考各級法院辦案期限實施要點規定，第1、2審簡易程序
    審判案件之期限分別為10個月、2年，共計2年10個月，加上
    裁判送達、上訴、分案等期間，則兩造間本案訴訟之審理期
    限約需3年，爰以此為預估聲請人提起系爭債務人異議之訴
    獲准停止執行因而致相對人執行延宕之期間，則相對人因停
    止執行未能即時受償預計所受之損害額，應為聲請人主張應
    停止執行之債權額30萬元，按票據法第28條第2項所定年息6
    ％計算之法定遲延利息，共計54,000元【計算式：30萬×6％×3
    年＝54,000元】，爰酌定本件擔保金額為54,000元。
四、依強制執行法第18條第2項，裁定如主文。　　
中　　華　　民　　國　　111 　年　　6 　　月　　7 　　日
　　　　　　　　　臺東簡易庭　法  官　吳俐臻
上為正本係照原本作成。
如不服本裁定，應於送達後10日內向本院提出抗告狀，並繳納
抗告費1,000元。
中　　華　　民　　國　　111 　年　　6 　　月　　7 　　日
                              書記官  王品涵 
附表
編號 發票日 票面金額 (單位：新臺幣) 到期日 票據號碼 1 90年2月24日 300,000元 未載 No012208